臺灣屏東地方法院刑事裁定　　　　　　　　　　　　　　　九十年度自字第九七號
　　自　訴　人　乙○○
　　被　　　告　甲○○
右被告因誹謗案件，經自訴人提起自訴，本院判決如左：
    主  文
自訴駁回。
    理  由
一、按法院或受命法官於自訴案件第一次審判期日前訊問及調查結果，如認為案件有
    刑事訴訟法第二百五十二條至第二百五十四條之情形者，得以裁定駁回其自訴，
    同法第三百二十六條第三項定有明文。
二、本件自訴意旨略稱：被告 (原名呂信東)前因積欠自訴人胞妹李孟凌 (原名李素
    雯)借款未還，遭李孟凌提出詐欺告訴，並經臺灣屏東地方法院檢察署檢察官提
    起公訴，詎被告於審理中，竟辯稱：曾遭自訴人強逼還債云云。然自訴人並無在
    李孟凌向被告提起詐欺告訴前，以任何言行強逼被告必須馬上清償三十萬元，餘
    款亦須在短時間內返還，反而在被告與李孟凌協調時，對被告寬容以待，且該次
    協調所花費之餐點費亦由自訴人支付，今被告為逃避債務，以此手段回報自訴人
    ，已令自訴人清譽受損，因認被告涉犯刑法第三百十條第二項之加重誹謗罪嫌。
二、自訴人乙○○認被告甲○○涉犯上開罪嫌，無非以被告於本院八十九年度易字第
    八九九號詐欺案審理中，所提出之答辯 (二)暨聲請調查證據狀，資為論據。惟
    按刑法第三百十條第二項之加重誹謗罪，係以散布文字於公眾，而指摘或傳述足
    以毀損他人名譽之事方構成，此觀該條項之規定甚明。被告係因另案被訴詐欺，
    而提出答辯狀為自己辯護，縱其中用語不當，惟被告既未傳真散布於見成公司等
    單位，已如前述，則其行為自無成立加重誹謗罪之餘地。最高法院八十三年度台
    非字第三○六號判決可資參照。本件被告係於上開答辯狀中，辯稱：係因李孟凌
    之兄長乙○○ (原名李國禎)不滿我如此分期慢慢攤還，強逼我必須馬上先行清
    償新臺幣三十萬元，餘款亦須在短時間內返還，我受此威逼，實無法照其條件履
    行，又害怕乙○○之暴力手段，如此方才視李孟凌等如虎豹而疏遠之，但此不得
    已之舉措，絕無詐欺之犯意等語，顯見被告為此項答辯，意在為自己辯護，且觀
    諸答辯之內容，並未逾越防禦之範圍，此外，復無其他證據足資證明，被告將上
    開辯詞以他法散布於公眾，依上說明，被告之行為，尚非刑法上所謂加重誹謗罪
    。自訴人所提之證據，形式上觀察，不足以證明被告犯罪，被告犯罪嫌疑不足，
    依法應駁回本件自訴。
據上論結，依刑事訴訟法第三百二十六條第三項、第二百五十二條第十款，裁定如主
文。
中      華      民      國      九十一      年      四      月   十五   日
                                    臺灣屏東地方法院刑事第二庭
                                        法  官  包梅真
右裁定正本證明與原本無異。
如不服本裁定應於裁定送達後五日內向本院提出抗告書狀敘述抗告之理由抗告於臺灣
高等法院高雄分院。「切勿逕送上級法院」
                                        書記官  蔡進吉
中      華      民      國      九十一      年      四      月   十六   日
